【裁判字號】    98,交聲,1388
【裁判日期】    980619
【裁判案由】    聲明異議
【裁判全文】
臺灣高雄地方法院交通事件裁定        98年度交聲字第1388號
原處分機關  交通部公路總局高雄區監理所
異  議  人  甲○○
（即受處分人）
上列受處分人因違反道路交通管理處罰條例案件，對於交通部公
路總局高雄區監理所民國98年5 月8 日所為之裁決（高監自裁字
第裁80-BB0000000 號），聲明異議，本院裁定如下：
    主  文
異議駁回。
    理  由
一、聲明異議意旨略以：異議人即受處分人甲○○前所有車牌號
    碼YT-1111 號之車輛，已於民國96年過戶完成，為何於98年
    5 月11日又收到本件裁決書，期間亦無收到任何罰單通知及
    照片，爰聲明異議，請求撤銷原處分云云。
二、按汽車駕駛人，行經有燈光號誌管制之交岔路口闖紅燈者，
    處新臺幣（下同）1,800 元以上5,400 元以下罰鍰，道路交
    通管理處罰條例第53條第1 項定有明文。又按於應送達處所
    不獲會晤應受送達人時，得將文書付與有辨別事理能力之同
    居人、受僱人或應送達處所之接收郵件人員，行政程序法第
    73條第1 項定有明文。
三、經查，異議人所有之車牌號碼YT-1111 號自用小客車，於96
    年8 月27日11時38分許，在高楠公路金屬研發中心前路口，
    有駕車行經有燈光號誌管制之交岔路口闖紅燈之交通違規事
    實，有違規採證相片2 張、高雄市政府警察局高市警交相字
    第BB0000000 號舉發違反交通管理事件通知單（下稱舉發通
    知單）1 紙在卷可稽（見本院卷第14之1 、14之2 、15頁下
    方），此部分事實，自堪以認定。又上開舉發通知單、相片
    並於96年9 月14日上午12時33分送達受異議人位於高雄縣岡
    山鎮○○路274 號4 樓之住所地，並依行政程序法第73條第
    1 項之規定，由異議人之同居人代為受領等情，有送達證書
    1 份及異議人全戶戶籍資料2 份在卷可稽（見第15頁上方、
    第16、17頁）。是異議人之違規事實已臻明確，且舉發通知
    單、相片並確已完成合法送達程序。異議人辯稱：並未收到
    罰單，請求撤銷原處分云云，自非可採。又本件違規車輛係
    於上開交通違規後之96年8 月29日，始由異議人過戶予他人
    ，此有車牌號碼YT-1111 號汽車車主歷史查詢表1 紙在卷可
    憑，則該部自用小客車於本件違規時，異議人仍為該車之登
    記所有人，尚未移轉讓與他人，自不能徒憑事後轉售之事實
    而冀圖卸責。綜上所陳，異議人前揭所辯均有未洽，無足為
    採，其有於上開時、地駕駛汽車行經有燈光號誌管制之交岔
    路口闖紅燈之交通違規事實，至堪認定。從而，原處分機關
    依道路交通管理處罰條例第53條第1 項等規定，裁處異議人
    罰鍰5,400 元，核無不當。本件異議為無理由，應予駁回。
四、據上論斷，依道路交通管理處罰條例第87條第2 項、道路交
    通案件處理辦法第19條，裁定如主文。
中    華    民    國    98    年    6     月    19    日
                  交通法庭  法  官  林永村
上正本證明與原本無異。
如不服本裁定，應於送達後5日內，向本院提出抗告狀。
中    華    民    國    98    年    6    月     19    日
                            書記官  王珮樺


司法院資訊處製作；財團法人民間司法改革基金會備份。
